臺灣苗栗地方法院刑事判決　　　　　　　 95年度訴字第367號
公　訴　人　臺灣苗栗地方法院檢察署檢察官
被　　　告　丁○○
選任辯護人　葉天昱律師
上列被告因偽造有價證券等案件，經檢察官提起公訴（94年度偵
字第1744號、95年度偵字第1504號），本院判決如下：
    主  文
丁○○無罪。
    理  由
壹、檢察官起訴的犯罪事實及法條：
一、起訴事實：
（一）緣被告丁○○為友祥工業有限公司（下稱友祥公司）負責
      人，專營玻璃藝術加工製造業，起先友祥公司所製造之玻
      璃藝術成品交由告訴人乙○○所經營之原豪工業有限公司
      （下稱原豪公司）承購，且部分原料貨源一併提供給原豪
      公司製作成品，因此二人間有業務及金錢往來。告訴人於
      民國85年11月間，因急需用錢，遂向被告借得新台幣（下
      同）150 萬元，並提供苗栗縣頭份鎮○○段320-2 、32 0
      -3、434 、434-2 、435 、435-2 及439 地號等7 筆土地
      之應有部分均為6 分之1 設定抵押權作為擔保，且親自簽
      名蓋章交付借據1 紙，另開具如附表編號3 之本票1 紙及
      以原豪公司為發票人之面額150 萬元支票1 紙，兌現日期
      均為86年11月30日供作擔保。嗣於86年3 、4 月間，告訴
      人因原豪公司財務惡化，只好到大陸躲債，直到90年8 月
      22 日 自大陸地區回台，即未再出境，並即至被告所負責
      之藝祥玻璃公司工作年餘；後來被告將其藝祥玻璃公司之
      股份轉讓他人，告訴人曾至嘉義財益製鏡公司，短暫工作
      後，於93年5 月至7 月，復至友祥公司工作。
（二）在上述告訴人前往大陸期間，被告竟基於偽造私文書及偽
      造本票之概括犯意，打電話給告訴人前妻甲○○，向甲○○佯稱已經得到告訴人同意及囑咐，乃於87年6 月間某日
      ，由不知情之甲○○持告訴人之印鑑章與被告辦理簽發附
      件1 、2 之借據及編號1 、2 所示本票之蓋印手續，而完
      成偽造私文書及本票之行為。其後於臺灣苗栗地方法院88
      年度執字第685 號清償票款強制執行事件中，提出行使作
      為債權憑證，以參與分配執行款，並於91年度訴字第361
      號分配表異議之訴時，提出作為證明乙○○借款之證據使
      用，均足生損害於乙○○及法院判斷之正確性。
二、起訴法條：
    刑法第201 條第1 項之偽造本票罪及第216 、210 條之行使
    偽造私文書罪。
貳、檢察官所為的舉證：
一、被告丁○○於偵查中及另案（本院91年度訴字第361 號、臺
    灣高等法院臺中分院【下稱臺中高分院】94年度上字第25號
    民事事件；以下均稱另案民事訴訟）民事訴訟歷審中之陳述
    。
二、證人即告訴人於偵、審中及另案民事訴訟歷審中之陳述。
三、證人甲○○於偵查中及另案民事訴訟於臺中高分院審理時之
    陳述。
四、附表編號1、2所示之本票影本及如附件1、2之借據影本。
五、另案民事訴訟歷審判決。
、本院的判斷：
一、法律依據：
（一）刑事訴訟法第154 條第1 、2 項分別規定：被告未經審判
      證明有罪確定前，推定其為無罪；犯罪事實應依證據認定
      之，無證據不得認定犯罪事實。
（二）刑事訴訟法第301 條第1 項規定：不能證明被告犯罪，應
      諭知無罪之判決。
（三）最高法院早於76年台上字第4986號判例指出：認定犯罪事
      實所憑之證據，雖不以直接證據為限，間接證據亦包括在
      內；然而無論直接或間接證據，其為訴訟上之證明，須於
      通常一般之人均不致有所懷疑，而得確信其為真實之程度
      者，始得據為有罪之認定，倘其證明尚未達到此一程度，
      而有合理之懷疑存在時，事實審法院復已就其心證上理由
      予以闡述，敘明其如何無從為有罪之確信，因而為無罪之
      判決，尚不得任意指為違法。
（四）最高法院於92年台上字第128 號判例亦闡明：刑事訴訟法
      第161 條第1 項規定：檢察官就被告犯罪事實，應負舉證
      責任，並指出證明之方法。因此，檢察官對於起訴之犯罪
      事實，應負提出證據及說服之實質舉證責任。倘其所提出
      之證據，不足為被告有罪之積極證明，或其指出證明之方
      法，無從說服法院以形成被告有罪之心證，基於無罪推定
      之原則，自應為被告無罪判決之諭知。
二、無罪的理由：
（一）附表編號1 、2 所示之本票及如附件1 、2 之借據是由被
      告或其委託之不詳姓名代書所填寫，並於86年7 月間經由
      告訴人乙○○之前妻即證人甲○○於其上蓋用告訴人乙○○本人之印章。以上情節，為被告於偵、審中所坦白承認
      ，並曾於另案民事訴訟中為相同主張（偵卷第6 、7 、42
      、55、56頁），證人甲○○於檢察官訊問及另案民事訴訟
      臺中高分院審理時亦為相同證述（偵卷第57頁、臺中高分
      院94年上字第25號卷第86-88 頁），可以認定為事實（證
      人甲○○於偵查中之證詞僅提及本票部分，於臺中高分院
      之證詞則僅提及借據部分，均應係未完整說明所致，不影
      響上述事實之認定）。
（二）檢察官之起訴事實指：上述本票、借據蓋用告訴人乙○○
      本人之印章，並未經告訴人乙○○之同意，涉嫌偽造私文
      書及偽造本票等情，固提出告訴人於偵查中之證詞及其於
      另案民事訴訟中之陳述為證，甚至告訴人於本院審理中到
      庭仍證稱：根本未曾同意上述本票、借據之用印等情（本
      院卷第287頁）。惟查：
   1、告訴人曾於94年11月28日具狀向檢察官提出本件告訴，狀
      內明白記載：告訴人「跑路」期間（按：即起訴事實所指
      告訴人至大陸躲債期間），告訴人以名下不動產交付被告
      ，並口頭央請被告協助解決所有債務等語（臺灣苗栗地方
      法院檢察署94年交查字第223 號卷第3 頁）。其於本院審
      理作證時，原否認有此事，惟於辯護人請求提示其先前於
      另案民事訴訟中之證詞後，亦已坦白承認（本院卷第285
      頁）。此外，告訴人更於本院作證時，坦承與被告有貨款
      之往來，其規模一個月有時達到100 、200 萬元，有時連
      工帶料也有300 多萬元，但均尚未結算（本院卷第295 頁
      ）。由此可見，告訴人既然有央請被告協助解決債務或者
      兩人有貨款往來但尚未結算在先，而被告又有段期間在大
      陸躲債跑路，則彼此間難免會有由告訴人授權被告事後結
      算，並依結算結果於上述借據、本票授權用印之合理可能
      性。檢察官雖於論告書中提及：本案標的是借款債權而非
      貨款（即借據上關於借款之記載），故其他債權債務關係
      應與本案無涉（本院卷第317 頁）。然而，一般人對於法
      律專有名詞不甚瞭解，無法精確表達各種不同債權債務關
      係時，經常以借款表達彼此之金錢補償關係者，世所常見
      ，無從以此排除告訴人授權用印之合理可能性。
   2、告訴人不僅有於本件本票、借據授權用印之合理可能性，
      更有其有跡可循之事證。亦即，告訴人於本院作證時，坦
      白承認：其本人在大陸期間，被告曾經打電話跟他（即告
      訴人）聯絡，問及印鑑章的事情，他有跟被告說印鑑章在
      原豪公司鍾小姐處或者是前妻甲○○處等情（本院卷第29
      0 頁）。一般而言，會使用到印鑑章必定是跟權利義務有
      重大關係的事項，若非告訴人授權被告用印，則告訴人何
      必告知被告印鑑章在何處？又若非是授權被告蓋用，則兩
      人談論到印鑑章又是所為何事，並由告訴人告知被告印章
      之所在？對此，告訴人卻僅避重就輕地表示：「不清楚」
      一語（本院卷第290 頁），更令人合理懷疑告訴人有授權
      用印。
   3、告訴人於本院審理中提出乙份「刑事陳述狀」，更是完整
      說明其授權被告用印之來龍去脈，其內容全文為：「為陳
      述案情經過事：本人與丁○○已經認識將近30年，後來本
      人在民國80幾年經營原豪公司，平板玻璃加工，原豪公司
      有向丁○○的友祥公司買貨，有積欠友祥公司貨款，本人
      另外還有向丁○○先生借款，後來因欠款在80幾年到中國
      大陸躲債，丁○○先生有打電話找到本人，丁○○跟本人
      談到債務問題，本人有告訴丁○○先生本人印鑑在老婆甲○○手上，請丁○○先生自行結算並處理債務，本人回臺
      灣有跟丁○○會算債務，並且檢立債務明細表，所以本人
      確實有欠丁○○債務並同意丁○○自行用印處理債務，本
      人回台灣後也在丁○○合作工廠裕翔公司上班，本人有告
      訴丁○○本人不要上法院，請丁○○自行處理，後來因丁○○的太太對本人冷言冷語，本人一時氣憤才做出對丁○○不利的證詞，並且提出告訴，但本人現在心理不感到不
      安，因此提出陳述說明真象，請法院明查。」（本院卷第
      42-45 頁）而告訴人於本院作證時，也坦承上述陳述狀為
      其親筆所書寫（本院卷第293 頁），甚至陳述狀中之若干
      情節，例如：「本人有告訴丁○○的太太不要上法院，請
      丁○○自行處理，後來因丁○○的太太對本人冷言冷語，
      本人一時氣憤才做出對丁○○不利的證詞，並且提出告訴
      」等情，告訴人也在與證人丙○○律師對質時（詳後），
      表示：丙○○律師有問過他（即告訴人自己）為何不出庭
      作證，也有問及為何要告被告；這是因為當初一肚子氣才
      告被告；被告的太太對他很兇，這句話確實是他所講的等
      語，而為一定程度之證實。由此可見，告訴人當時應該確
      實有授權被告於本件本票、借據上用印，只是後來因為個
      人情緒之好惡，一開始於另案民事訴訟程序中未據實以對
      ，以致後來將錯就錯，終而演變成本件刑案。
   4、告訴人於本院作證時，推翻上述刑事陳述狀的內容，改稱
      ：該陳述狀是在被告的請託下所製作，當時是在臺中高分
      院旁的一家律師事務所寫的，律師是丙○○；在寫的時候
      ，已經知道是偽證、是犯法的，但因為丙○○律師說可以
      緩刑、易科罰金，而且被告將會還給他196 萬元，所以仍
      然寫下並向本院提出該份陳述狀等情（本院卷第288 、28
      9 頁）。然而丙○○律師於本院之證詞卻非如此。依證人
      丙○○於本院所證：上述陳述狀雖然是由其先擬草稿，才
      由告訴人照抄書寫，但擬草稿前，有先跟告訴人談過，陳
      述狀的內容也有跟告訴人確認過。至於告訴人如此將涉及
      偽證、誣告罪，告訴人問及此問題時，已有告知坦白犯行
      ，態度良好，可以請法院宣告緩刑，並不知道被告與告訴
      人間有談什麼條件等語（本院卷第297-300 頁），顯然兩
      位證人僅就由告訴人書寫該份陳述書有一致之陳述，但其
      發生及進行過程，卻存有很大差異。為發現真實，本院乃
      當庭命2 位證人對質。對質初始，告訴人不斷迴避問題，
      未敢正面回答證人丙○○之提問，經本院要求告訴人針對
      問題回答，告訴人終於逐一肯認證人丙○○有先詢問告訴
      人下列問題：(1)與被告認識多久，是否為往來廠商；(2)與
      被告間有無欠款問題；(3)去大陸後，被告有無與告訴人聯
      繫；(4)回台之後，被告是否有與告訴人會算債務；(5)後來
      為何不出庭作證；(6)為何要告被告。細讀以上詢問之問題
      ，可以發現上述陳述狀的內容約略正是這些問題的答案。
      可見證人丙○○之上述證詞應可採信。而該份陳述狀的內
      容，也確實是證人丙○○根據當時告訴人之陳述所撰擬草
      稿，並非證人丙○○自行為有利被告之訴訟所撰擬，而由
      告訴人照抄而已。
   5、雖告訴人又證述是因為被告將會還他196 萬元，所以才寫
      該份陳述狀，然而被告與告訴人自另案民事訴訟以迄本件
      刑案，爭訟已久，且爭執甚烈，若非獲得相當擔保或保留
      證據以防被告食言，告訴人又怎會憑空相信被告的一句話
      ，而平白反於事實為被告脫罪？其既無確實證據提出以證
      明與被告間有上述的利益條件交換，且又在知悉將來會有
      偽證之刑事責任下，仍然書寫完成該份陳述狀並向本院提
      出，若其所述，並非事實，又怎願意如此？
   6、在告訴人與證人丙○○對質的過程當中，還有一處關鍵且
      值得推敲的對話（以下證人丙○○僅以「黃」表示；告訴
      人乙○○則以「陳」表示）：「黃問：我不是有問你，丁○○有跟你聯絡，電話中有無談到債務問題？陳答：沒有
      ，只談到拿印章的事；黃又問：那你有無跟他說你印章放
      在何處？陳則答：有，我跟他說不是放在原豪公司會計鍾
      小姐，就是我前妻甲○○處。黃再問：這樣你幹嘛要講印
      章的事？陳即答：要用啊」（本院卷第303 、304 頁）。
      由上述對話可知，告訴人不僅再次強調有告知被告印章的
      存放處，也終於承認：講印章的事是「要用」。相對於辯
      護人詰問告訴人「為何要問印鑑章」時，告訴人僅以「不
      清楚」加以迴避（本院卷第290 頁），告訴人應是在即時
      連續對質時，因來不及思考掩飾而將實情脫口而出。由此
      足見，告訴人當時應是同意且授權被告使用印章，才將印
      章所在如實告知被告。否則，被告也無從知道告訴人之印
      章所在，亦無從要求證人即告訴人之前妻甲○○前來辦理
      用印。
   7、告訴人雖另又提出「刑事告訴補充狀」指出：附表編號1
      面額180 萬元之本票，已於85年11月18日向苗栗頭份地政
      事務所設定180 萬之最高限額抵押權，根本不可能是在債
      務結算後才於87年6 月由證人甲○○補開用印等情（本院
      卷第325 頁）。然而，依告訴人於本院所證，其設定抵押
      權之借款只有150 萬1 筆，其他附表編號1 、2 所示之本
      票及如附件1 、2 之借據債權根本不存在，則何來設定18
      0 萬元之最高限額抵押權？且以最高限額抵押權而言，通
      常仍須擔保本金債權所發生之利息債權，故其額度當較高
      於本金債權，180 萬元之本票通常應不可能僅設定180 萬
      元之最高限額抵押權。合理推論該180 萬元之最高限額抵
      押權應是基於150 萬元借款所設定，始符合情理。因此，
      告訴人之上述指摘實不無誤解或故意混淆之處。
   8、由上各點所述，應可認定：告訴人自另案民事訴訟以至本
      件偵、審程序中所證未同意被告於本件附表編號1 、2 所
      示之本票及如附件1 、2 之借據用印之證詞，並不可採信
      。
（三）檢察官又以下列論點，加強其有罪之論證：
   1、被告先前借150 萬元給告訴人時，除要求以土地設定抵押
      權外，並取得告訴人親自簽名蓋章之借據1 紙、由告訴人
      開具如附表編號3 之本票1 紙及由原豪公司為發票人開具
      面額亦為150 萬元之支票1 紙等4 重擔保（即如上述起訴
      事實(一)所載）。何以本件爭議之借據、本票，被告僅草率
      地由告訴人授權用印，即行借款？
   2、附表編號1 之本票及附件編號1 之借據簽發時間記載為85
      年11月16日，其在附表編號3 之本票簽發日85 年11 月21
      日之前，當時告訴人仍在臺灣，如被告有獲得告訴人同意
      用印，何以不要求由告訴人親自簽名蓋章呢？
   3、被告在另案民事訴訟中，一開始即於91年12月3 日之言詞
      辯論期日時，陳述有本件爭議之借據，但遲遲不提出，直
      至93年9 月14日言詞辯論期日才提出，該2 份借據究竟有
      否經過告訴人同意，實有可疑。
   4、被告於另案民事訴訟審理中對於如何取得本件爭議之本票
      及借據先後陳述不一，應可確定雙方根本無係爭借款債務
      之存在。
（四）檢察官上述所提各論點，經本院逐一審酌，均不足為被告
      不利認定，分別說明如下：
   1、本件爭議本票及借據之發生緣由，並非實際金錢借貸，而
      有合理可能是告訴人委託被告處理債務或貨款往來之結算
      後，所產生之補償關係，已如前述。就此被告亦提出一份
      經告訴人承認親筆簽名之欠款明細表，以供佐證（見本院
      卷第165 、285 頁）。基於各筆債務發生之實際情形，及
      其他商業考量，未必如一般金錢借貸能夠於事先要求充足
      之多重保障。被告於偵查中供稱：「他們（指告訴人）是
      說他們不夠錢，他們要用錢，我是他們的代工，想說錢借
      他們繼續獲得他們的訂單。」等語，正是反映出這樣的現
      實情形。因此，並不能以本件爭議本票及借據，欠缺周詳
      的證據或債權保全措施，即反過來推論被告未獲得告訴人
      之授權同意用印。更何況，依告訴人於本院所證，其在先
      前向被告借150 萬元時，就將名下不動產所有權狀都交給
      被告，直到現在，被告都沒有返還，而其不動產之價值並
      不止150 萬元（本院卷第291 、292 頁），也因此，被告
      在150 萬元尚未獲得返還前，繼續為被告處理債務，實際
      上也並不見得完全沒有其他擔保。
   2、本件爭議之本票及借據，包括附表編號1 所示之本票及附
      件1 所示之借據在內，均是於86年7 月間經由告訴人乙○○之前妻即證人甲○○於其上蓋用告訴人乙○○本人之印
      章而完成。此已經認定明確如前（見本判決理由參、二、
      (一)項下說明）。檢察官於起訴書中亦為相同之認定（見起
      訴書第1 頁倒數第1 行及第2 頁第1 、2 行）。因此，各
      該本票上之發票日期與借據之書立日期本來就與實際用印
      做成之日期不同，且依前所述，各該本票、借據僅係供結
      算後金錢補償關係之證明，並非實際上之借款，更非實際
      之債權發生日期。故檢察官以借據上書立之日期，質疑被
      告當時為何不要求告訴人親自簽名，並無意義。
   3、本件爭議之本票及借據既能確定均是於86年7 月間由告訴
      人乙○○之前妻即證人甲○○於其上蓋用告訴人乙○○本
      人之印章而完成，即能排除是由被告於另案民事訴訟中臨
      訟杜撰之可能性。故被告於另案民事訴訟中之怠於積極提
      出本件借據之事實，即無從用以推論被告是騙取證人甲○○用印之事實。亦即，被告於91年12月3 日另案民事訴訟
      言詞辯論期日，陳述有本件爭議之借據時，就確實持有各
      該借據，並非因尚未偽造而遲遲不提出。本案之告發人即
      另案民事訴訟中原告之輔佐人原對被告提出偽造本票、偽
      造文書之告發，惟於得悉本件爭議之本票及借據均係由證
      人甲○○用印後，隨即具狀向檢察官表示其告發係出於誤
      會，而請求撤回告發（偵卷第127 頁），正為此一事理之
      明證。
   4、認定犯罪事實應依證據，被告否認犯罪事實所持之辯解，
      縱屬不能成立，非有積極證據足以證明其犯罪行為，仍不
      能為有罪之認定。最高法院就此著有30年上字第1831號判
      例可資遵循。基於同一理由，如非有積極證據可以證明被
      告犯罪，否則縱使被告的辯解前後矛盾或不相一致，亦不
      足以憑為認定被告有罪之基礎。更何況，經仔細比對被告
      於另案民事訴訟以來之主張，及其於本件偵、審中之供述
      ，其間最大之差別就是被告於另案民事訴訟最先陳述：本
      件爭議本票是「實際的2 筆借款」，其後卻陸續陳明所謂
      的「實際的2 筆借款」是經多次墊付款項後結算所產生。
      雖然被告前後主張供述，有未盡一致之處，但嚴格地說，
      並非有真正的矛盾。關於兩人確實有業務及金錢往來一事
      ，亦獲檢察官採信，而於起訴事實首段加以認定記載。
（五）最後須加說明的是，被告於另案民事訴訟中經判決敗訴確
      定，於本案中經本院審理結果，卻不能證明其犯罪，其間
      並無判決歧異或矛盾之問題。之所以會產生如此結果，是
      由於另案民事訴訟與本件刑事訴訟有下列根本性之不同：
   1、客觀舉證責任分配之法律規定不同：另案民事訴訟為本票
      債權不存在之訴，而確認法律關係不存在之訴，如被告主
      張其法律關係存在時，應由被告負舉證責任，又在票據關
      係訴訟中，執票人主張票據係發票人向其借款而簽發交付
      ，以為清償方法，發票人復抗辯未收受借款，消費借貸並
      未成立，則執票人就借款已交付之事實，應負舉證責任。
      此分別有最高法院42年台上字第170 號判例及91年度台簡
      抗字第46號判決可資參考，並經另案民事訴訟之本院判決
      及臺中高分院判決所引用。然而在本件刑事訴訟依刑事訴
      訟法第161 條之規定，檢察官必須負舉證責任。故在被告
      與告訴人雙方均無法提出有力之直接證據時，依照上述客
      觀舉證責任分配，被告在民事訴訟中獲得不利之判決，在
      刑事訴訟中獲得有利之判決，乃屬當然之結果。
   2、舉證責任之要求程度不同：刑事訴訟中法律除要求由檢察
      官負舉證責任外，更要求舉證之程度必須達到「通常一般
      之人均不致有所懷疑，而得確信其為真實」（即學理上所
      稱「超越合理懷疑」）之程度，此為最高法院76年台上字
      第4986號判例闡釋甚明（詳前所列）。然而在民事訴訟中
      並無此規定，而僅以舉證優勢之一造即可獲得勝訴判決。
      因此，在民事訴訟中縱使因舉證優勢而獲得勝訴判決，在
      刑事訴訟中未必已經達到超越合理懷疑之證明程度。本案
      中即有如此之情形。
   3、實質爭點仍有差異：另案民事訴訟之訴訟標的在於本件爭
      議之本票債權是否存在，依照上述舉證責任分配之說明，
      縱使本票證明為發票人所同意簽發，但如執票人（即被告
      ）不能證明其原因債權確實存在，執票人仍然會受到敗訴
      判決。事實上，另案民事訴訟中之本院91年訴字第361 號
      判決即認定本件爭議本票均為真正，並非被告所偽造，惟
      仍判決該票據權利不存在。惟在刑事訴訟中，只要有合理
      懷疑可認為發票人（即告訴人）已經授權用印，執票人就
      沒有成立偽造本票或偽造文書之犯行，至於執票人是否能
      為票據債權之證明，係屬另事。因此，雖然民、刑事判決
      結果不同，但實際上並非真正存有矛盾之處。
   4、告訴人之訴訟地位不同：另案民事訴訟中告訴人為必要共
      同被告，但因該案之原告主張對其有利，故逕為訴訟標的
      之認諾，對其而言，欠缺強烈訟爭性，其亦未在該案中以
      證人地位接受兩造詰問。但在本院審理中，其為告訴人，
      並以證人地位接受兩造詰問，甚至與其他證人就關鍵事項
      而為對質，因此更易探求出告訴人原先所刻意隱瞞之事實
      。
   5、綜上幾點所述，本案判決結果與另案民事訴訟確定判決結
      果，雖然不同，但均有其法律之合理性，且就實質爭點之
      差異而言，亦無矛盾之處。更何況，依照現今民刑事分立
      之訴訟制度，民事訴訟之判決結果並不拘束刑事法院本於
      審理結果就相同爭點之刑事訴訟為相異之判決，此應一併
      予以敘明。
（六）綜前所述，檢察官既然對於起訴之犯罪事實，依法應負提
      出證據及說服之實質舉證責任，然而仔細分析本案中之各
      項證據，可以認定檢察官並無法舉證證明被告有偽造本票
      及借據之情事，說服本院形成有罪之心證，依照前述法律
      規定及判例意旨，自應為被告無罪判決之諭知。
據上論斷，應依刑事訴訴法第301條第1項，判決如主文。
本案經檢察官黃棋安到庭執行職務。
中　　華　　民　　國　　96　　年　　1 　　月　　11 　　日
                  刑事第一庭  審判長法　官　蔡 志 宏
                                    法  官  顧 正 德
                                    法  官  羅 貞 元
以上正本證明與原本無異。
如不服本判決，應於判決送達後10日內向本院提出上訴狀（應抄
附繕本）。告訴人或被害人如對於本判決不服者，應具備理由請
求檢察官上訴，其上訴期間之計算係以檢察官收受判決正本之日
期為準。
                                    書記官  楊 慧 萍
中　　華　　民　　國　　96　　年　　1 　　月　　11　　日
 附表：
┌─┬──────┬──────┬──────┬────┐
│編│發票日    　│票面金額    │ 到期日　   │票據號碼│
│號│            │            │            │        │
├─┼──────┼──────┼──────┼────┤
│１│85年11月16日│180萬元     │86年11月16日│044105  │
├─┼──────┼──────┼──────┼────┤
│２│86年2 月1 日│214 萬5000元│87年2 月1 日│044109  │
├─┼──────┼──────┼──────┼────┤
│３│85年11月21日│150萬元     │86年11月30日│137571  │
└─┴──────┴──────┴──────┴────┘
